【裁判字號】    90,台上,2486
【裁判日期】    900426
【裁判案由】    搶奪等
【裁判全文】
最高法院刑事判決                                九十年度台上字第二四八六號
    上  訴  人  甲○○
右上訴人因搶奪等罪案件，不服台灣高等法院中華民國九十年一月三十日第二審判決
（八十九年度上訴字第四三二七號，起訴案號：台灣新竹地方法院檢察署八十九年度
偵字第二六八七號），提起上訴，本院判決如左：
    主  文
上訴駁回。
    理  由
一、搶奪罪部分：
按刑事訴訟法第三百七十七條規定，上訴於第三審法院，非以判決違背法令為理由，
不得為之。是提起第三審上訴，應以原判決違背法令為理由，係屬法定要件。如果上
訴理由狀並未依據卷內訴訟資料，具體指摘原判決不適用何種法則或如何適用不當，
或所指摘原判決違法情事，顯與法律規定得為第三審上訴理由之違法情形，不相適合
時，均應認其上訴為違背法律上之程式，予以駁回。本件原判決認定上訴人甲○○與
已判決確定之吳秋輝基於意圖為自己不法所有之概括犯意，自民國八十九年五月三日
起至同年月五日止，先後三次，在新竹市、桃園縣等地，以上訴人駕駛所竊得自小客
車改懸掛竊得之車牌以掩人耳目，搭載坐於後座之吳秋輝，尾隨被害人謝夢薇等人，
趁被害人不及防備，由吳秋輝從小客車內伸出雙手自被害人身後掠取財物；或下車自
後搶取，上訴人則在旁把風、接應之方式，共同連續搶奪謝夢薇等人之動產。得手後
除現金由二人朋分花用外，其他不能變現物品則予以丟棄（其各次搶奪時間、地點、
方法、被害人、所得財物，詳如原判決附表二所示）。嗣於同月十一日晚上十一時許
上訴人駕駛所購得之贓車，行經新竹市○○路一一八號前為警查獲，並於車上查獲許
素真遭搶之身分證一枚，始供出上情等情。因認第一審論處上訴人共同連續意圖為自
己不法之所有，而搶奪他人之動產罪刑（累犯），為無不合，予以維持，駁回上訴人
在第二審之上訴。已詳敘其調查、取捨證據之結果及應為論罪科刑之心證理由。經核
所為論敘均與卷內證據資料相符，從形式上觀察，並無認定事實不依證據或有何採證
違背證據法則等違法情形存在。上訴意旨未依據卷內訴訟資料對原判決究竟如何不適
用法則或適用不當為具體之指摘，徒憑己見就原判決已說明事項或屬原審採證認事職
權之適法行使，任意指摘為違法，且仍為單純事實之爭執，自不得據為第三審上訴之
合法理由。其上訴違背法律上之程式，應予駁回。
二、竊盜及贓物罪部分：
按刑事訴訟法第三百七十六條所列各罪之案件，經第二審判決者，不得上訴於第三審
法院，法有明文。本件上訴人被訴竊盜及故買贓物部分，原審係依刑法第三百二十一
條第一項第三款及同法第三百四十九條第二項論處罪刑，核屬刑事訴訟法第三百七十
六條第二、七款之案件，依首開說明，既經第二審判決，自不得上訴於第三審法院，
上訴人一併提起上訴，顯為法所不許。其上訴為不合法，應予駁回。得否上訴於第三
審法院屬法律明定範疇；不因原審法院書記官於判決正本記載，得提起上訴而變更，
併予指明。
據上論結，應依刑事訴訟法第三百九十五條前段，判決如主文。
中      華      民      國     九十     年      四      月    二十六    日
                              最高法院刑事第五庭
                                  審判長法官  紀  俊  乾
                                        法官  黃  正  興
                                        法官  陳  東  誥
                                        法官  張  春  福
                                        法官  韓  金  秀
      右正本證明與原本無異
                                              書  記  官
中      華      民      國     九十     年      五      月      一      日


司法院資訊處製作；財團法人民間司法改革基金會備份。
